【裁判字號】    99,易,3137
【裁判日期】    991214
【裁判案由】    毒品危害防制條例
【裁判全文】
臺灣板橋地方法院刑事判決              99年度易字第3137號
公  訴  人  臺灣板橋地方法院檢察署檢察官
被      告  林澤宏
上列被告因違反毒品危害防制條例案件，經檢察官提起公訴（99
年度毒偵字第6823號），被告於準備程序中就被訴事實為有罪之
陳述，本院合議庭裁定由受命法官獨任行簡式審判程序，茲判決
如下：
    主  文
林澤宏施用第二級毒品，累犯，處有期徒刑柒月。扣案之玻璃吸
食球顆均沒收。
    事  實
一、
  (一)林澤宏前於民國88年間因施用毒品案件，經本院裁定送觀察
    、勒戒後，認有繼續施用毒品傾向，再經本院以88年度毒聲
    字第7564號裁定令入戒治處所施以強制戒治，於88年12月14
    日入臺灣臺北戒治所施以強制戒治，嗣為本院以89年度毒聲
    字第2430號裁定停止戒治，所餘戒治期間付保護管束，於90
    年1 月10日保護管束期滿執行完畢，並由臺灣板橋地方法院
    檢察署檢察官以90年度戒毒偵字第99號為不起訴處分確定。
  (二)又於91年間在上開不起訴處分後5 年內因施用毒品案件，為
    同署檢察官聲請強制戒治及聲請簡易判決處刑，經本院以91
    年度毒聲字第3442號裁定令入戒治處所施以強制戒治，於93
    年1 月9 日停止處分出所，刑案部分則經本院以91年度重簡
    字第1390號判決處有期徒刑5 月確定。
  (三)復因竊盜案件，經本院以93年度易字第249 號判決處有期徒
    刑3 年，提起上訴後，為臺灣高等法院以93年度上易字第
    1734號判決駁回上訴確定。再因偽造文書案件，經本院以94
    年度簡字第2381號判決處有期徒刑4 月，嗣減為有期徒刑2
    月，上開二罪並定應執行有期徒刑3 年1 月確定，於96年11
    月2 日縮短刑期假釋出監並付保護管束，於97年5 月25日保
    護管束期滿未經撤銷，其未執行之刑，以已執行完畢論。
二、詎林澤宏不知悔改且未戒絕毒癮，明知甲基安非他命為毒品
    危害防制條例所定之第二級毒品，依法不得持有及施用，竟
    猶基於施用第二級毒品之犯意，於99年8 月23日晚間11時許
    ，在其位於臺北縣泰山鄉○○路○ 段331 巷3 號住處，以將
    甲基安非他命置於玻璃球內，以火燒烤使之產生煙霧後嗅吸
    煙霧之方式，施用第二級毒品甲基安非他命1 次，嗣於同月
    24日上午10時30分許，為警在臺北縣泰山鄉○○○街52號「
    巨頭網網咖店」查獲，嗣經其同意採尿送驗，檢出安非他命
    類陽性反應，而查悉上情。並為警當場扣得玻璃吸食球3 顆
    。
三、案經臺北縣政府警察局海山分局移送臺灣板橋地方法院檢察
    署檢察官偵查起訴。
    理  由
一、本件被告林澤宏所犯係死刑、無期徒刑、最輕本刑為3 年以
    上有期徒刑以外之罪，其於準備程序中就被訴事實為有罪之
    陳述，經本院告知簡式審判程序之旨，並聽取公訴人、被告
    之意見後，經合議庭裁定由受命法官獨任進行簡式審判程序
    審理，合先敘明。
二、上揭犯罪事實，業據被告於警詢、偵查中及本院審理時坦承
    不諱，而其於99年8 月24日下午1 時50分許為警採集之尿液
    ，經送台灣檢驗科技股份有限公司檢驗結果，確呈安非他命
    類陽性反應乙節，有該公司99年9 月9 日出具之濫用藥物檢
    驗報告、臺北縣政府警察局海山分局毒品案件尿液檢體編號
    及姓名對照表各1 紙在卷可稽，並有玻璃吸食球3 顆扣案及
    查獲現場照片4 張在卷可憑，足以佐證被告自白與事實相符
    ，堪以採信。
三、而按毒品危害防制條例於92年7 月9 日修正公布，自93年1
    月9 日施行，其中第20條、第23條將施用毒品之刑事處遇程
    序，區分為「初犯」及「5 年內再犯」、「5 年後再犯」。
    依其立法理由之說明：「初犯」，經觀察、勒戒或強制戒治
    後，應為不起訴處分或不付審理之裁定；經觀察、勒戒或強
    制戒治執行完畢釋放後，「5 年內再犯」者，因其再犯率甚
    高，原實施之觀察、勒戒及強制戒治既已無法收其實效，爰
    依法追訴或裁定交付審理。至於經觀察、勒戒或強制戒治執
    行完畢釋放後，「5 年後再犯」者，前所實施之觀察、勒戒
    或強制戒治已足以遮斷其施用毒品之毒癮，為期自新及協助
    其斷除毒癮，仍適用「初犯」規定，先經觀察、勒戒或強制
    戒治之程序。從而依修正後之規定，僅限於「初犯」及「5
    年後再犯」二種情形，始應先經觀察、勒戒或強制戒治程序
    ；倘被告於5 年內已再犯，經依法追訴處罰，縱其第3 次（
    或第3 次以上）再度施用毒品之時間，在初犯經觀察、勒戒
    或強制戒治執行完畢釋放5 年以後，已不合於「5 年後再犯
    」之規定，且因已於「5 年內再犯」，顯見其再犯率甚高，
    原實施觀察、勒戒或強制戒治，已無法收其實效，即應依該
    條例第10條處罰。查被告前有犯罪事實欄一、(一)(二)所載經觀
    察、勒戒及強制戒治執行完畢後獲不起訴處分，並於該不起
    訴處分後5 年內再因施用毒品犯行，經本院裁定送強制戒治
    ，並就刑案部分判處罪刑確定之紀錄，有臺灣高等法院被告
    前案紀錄表在卷足稽，雖被告係於上開初犯施用毒品案件經
    送強制戒治執行完畢而釋放5 年後再犯本件施用毒品犯行，
    惟其於初犯施用毒品案件經強制戒治執行完畢釋放後，5 年
    內曾因施用毒品再送強制戒治，並遭追訴處罰，已如前述，
    則其前已所執行之觀察、勒戒及強制戒治未足以遮斷施用毒
    品之癮，依上開說明，自與前揭條例第20條第3 項之規定僅
    得適用於「5 年後再犯」之情形不合（最高法院95年度台非
    字第59號判決可參），是被告本件犯行自應依法論科。
四、再按甲基安非他命為毒品危害防制條例第2 條第2 項第2 款
    所定之第二級毒品，依法不得持有及施用，是核被告所為，
    係犯毒品危害防制條例第10條第2 項之施用第二級毒品罪。
    又其持有甲基安非他命之低度行為，為施用之高度行為所吸
    收，不另論罪。又被告前受有如事實欄一、(三)所載有期徒刑
    執行完畢紀錄，有上述前案紀錄表在卷可憑，其於受有期徒
    刑執行完畢後，5 年以內故意再犯本件有期徒刑以上之罪，
    為累犯，應依刑法第47條第1 項之規定加重其刑。爰審酌被
    告前已受觀察、勒戒及強制戒治之戒癮治療，且曾因多次施
    用毒品遭論罪科刑，應知所警惕，竟再次施用，顯見並無悔
    意，其施用甲基安非他命行為，不惟戕害自己身心健康，並
    危害社會風氣；另兼衡其智識程度為國中畢業（見警詢筆錄
    ）、犯罪動機、目的、手段、所犯尚未危及他人，且犯後坦
    承犯行，犯罪後態度尚佳等一切情狀，量處如主文所示之刑
    ，以資懲儆。扣案之玻璃吸食球3 顆，係供被告施用第二級
    毒品所用之物，且經被告自承確屬其所有，應依刑法第38條
    第1 項第2 款之規定宣告沒收。
據上論斷，應依刑事訴訟法第273 條之1 第1 項、第299 條第1
項前段，毒品危害防制條例第10條第2 項，刑法第11條前段、第
47條第1 項、第38條第1 項第2 款，判決如主文。
本案經檢察官蘇逸修到庭執行職務。
中    華    民    國    99    年    12    月    14    日
                  刑事第二庭  法  官  曹惠玲
上列正本證明與原本無異。
如不服本判決，應於判決送達後10日內敘明上訴理由並附繕本，
向本院提出上訴狀以上訴於臺灣高等法院。其未敘述上訴理由者
，應於上訴期間屆滿後20日內向本院補提理由書。
「切勿逕送上級法院」。
                              書記官  蕭佩宜
中    華    民    國    99    年    12    月    15    日
附錄本件論罪科刑法條全文：
毒品危害防制條例第10條
施用第一級毒品者，處6 月以上5 年以下有期徒刑。
施用第二級毒品者，處3 年以下有期徒刑。

司法院資訊處製作；財團法人民間司法改革基金會備份。
